ACORDAO-COMPLETO-2486146

ACÓRDÃO DE RELAÇÃO

ACÓRDÃO DE RELAÇÃO 10473/2021 ATA 26/2021 - PRIMEIRA CÂMARA

Acórdão 10473/2021-TCU-Primeira Câmara
Trata-se de recurso de reconsideração interposto por Carlos Henrique de Azevedo contra o Acórdão 2369/2021-TCU-Primeira Câmara (peça 63) , por meio do qual esta Corte de Contas julgou suas contas irregulares, imputando-lhe multa.
Considerando que, regularmente notificado, em 12/4/2021 (peça 77) , da deliberação recorrida, o responsável somente compareceu aos autos em 3/5/2021, oportunidade em que protocolizou seu recurso de reconsideração (peça 79) ;
Considerando que o prazo para a interposição desse recurso é de 15 (quinze) dias, nos termos do art. 285 do Regimento Interno do TCU;
Considerando que "a data de início do prazo é contada a partir do primeiro dia em que houver expediente no Tribunal", nos termos do art. 19, § 3º, da Resolução TCU 170/2004, o termo a quo para análise da tempestividade foi o dia 13/4/2021, sendo certo que o termo final para sua interposição se deu no dia 27/4/2021;
Considerando que argumento novo ou tese jurídica nova não podem ser considerados fatos novos, uma vez que não representam documentos ou acontecimentos cujo conhecimento se daria posteriormente à decisão recorrida;
Considerando que o recorrente não traz aos autos documentos que demonstrem a superveniência de fatos novos, razão pela qual a intempestividade constatada não pode ser afastada, a teor do art. 285, § 2º, do Regimento Interno do TCU;
Os Ministros do Tribunal de Contas da União, quanto ao processo a seguir relacionado, ACORDAM, por unanimidade, com fundamento no art. 32, inciso I e parágrafo único, da Lei 8.443/1992, e nos arts. 143, inciso IV, alínea "b", e § 3º, 277, inciso I, e 285, caput e § 2º, do Regimento Interno do TCU, de acordo com os pareceres emitidos nos autos, em:
a) não conhecer do recurso de reconsideração interposto por Carlos Henrique de Azevedo, por restar intempestivo e não apresentar fatos novos;
b) encaminhar cópia desta decisão, acompanhada da instrução da unidade técnica, ao recorrente e aos órgãos/entidades interessados.
1. Processo TC-Processo 002.311/2020-8 (TOMADA DE CONTAS ESPECIAL) 
	1.1. Responsáveis: Carlos Henrique de Azevedo (XXX.712.373-XX) ; Joana D Arc Batista Carvalho (XXX.696.263-XX) .
	1.2. Recorrente: Carlos Henrique de Azevedo (XXX.712.373-XX) .
	1.3. Órgão: Prefeitura Municipal de Paraipaba - CE.
	1.4. Relator: Ministro Vital do Rêgo.
	1.5. Representante do Ministério Público: Procurador Júlio Marcelo de Oliveira.
	1.6. Relator da deliberação recorrida: Ministro-Substituto Augusto Sherman Cavalcanti.
	1.7. Unidades Técnicas: Secretaria de Recursos (Serur) .
	1.8. Representação legal: Kessia Pinheiro Campos Cidrack (OAB/CE 25.484) .
	1.9. Determinações/Recomendações/Orientações: não há.

Primeira Câmara

Prefeitura Municipal de Paraipaba - CE.

Carlos Henrique de Azevedo (XXX.712.373-XX); Joana D Arc Batista Carvalho (XXX.696.263-XX).

VITAL DO RÊGO

Kessia Pinheiro Campos Cidrack (OAB/CE 25.484).

Procurador Júlio Marcelo de Oliveira.

TOMADA DE CONTAS ESPECIAL (TCE)

Secretaria de Recursos (Serur).